ko: 커터 옵션: 내장 커터; 커터 없음; 기타
fr: Options de coupe: Cutter intégré; Sans coupeur; Autre
sv: Knivalternativ: Inbyggd fräs; Ingen skärare; Övrigt
it: Opzioni taglierina: Taglierina incorporata; Nessun taglierino; Altro
ja: カッターオプション: 内蔵カッター; カッターなし; その他
tr: Kesici seçenekleri: Dahili kesici; Kesici yok; Diğer
hr-HR: Opcije rezača: Ugrađeni rezač; Bez rezača; Ostalo
sl-SI: Možnosti rezalnika: Vgrajen rezalnik; Brez rezalnika; Drugo
ru: Способы обрезки: Встроенный резак; Без резака; Другое
ro-RO: Opțiuni cuțit: Cutter integrat; Fără cutter; Altele
es: Opciones de cortadora: Cortador incorporado; Sin cortador; Otros
lt-LT: Pjovimo parinktys: Įmontuotasis pjoviklis; Be pjoviklio; Kita
vi: Tùy chọn máy cắt: Có bàn cắt; Không có máy cắt; Khác
da: Skærermuligheder: Indbygget skærer; Ingen skærer; Andet
bg-BG: Опции на резачката: Вграден нож; Без нож; Други
zh-CN: 切刀类型: 内置切刀; 无刀具; 其他
sk-SK: Možnosti rezačky: Vstavaná rezačka; Žiadna rezačka; Iné
de: Cutter-Optionen: Eingebauter Cutter; Kein Cutter; Sonstiges
cs: Možnosti řezačky: Vestavěná řezačka; Bez řezačky; Jiné
el: Επιλογές κόπτη: Ενσωματωμένος κόφτης; Χωρίς κόφτη; Άλλο
fi: Leikkausvaihtoehdot: Sisäänrakennettu leikkuri; Ei leikkuria; Muu
pl: Opcje obcinaka: Wbudowany obcinak; Brak obcinaka; Inne
en: Cutter options: Built-in cutter; No cutter; Other
hu: Vágótípusok: Beépített vágó; Nincs vágó; Egyéb
zh-TW: 刀具選項: 內建切刀; 無刀具; 其他
pt-PT: Opções de cortador: Cortador integrado; Sem cortador; Outro
th: ตัวเลือกเครื่องตัด: ที่ตัดสายในตัว; ไม่มีใบมีด; อื่นๆ
nb: Kutteralternativer: Innebygd kutter; Ingen kutter; Annet
nl: Opties snijder: Ingebouwde snijder; Zonder snijder; Andere
pt-BR: Opções de cortador: Cortador integrado; Sem cortador; Outro